臺灣高雄地方法院刑事判決　　　　　　　95年度訴字第4587號
公　訴　人　臺灣高雄地方法院檢察署檢察官
被　　　告　丙○○
　　　　　　　　　　　3之2號.
　　　　　　　　　　（現於臺灣高雄第二監獄另案執行中）
指定辯護人　本院公設辯護人　乙○○
上列被告因違反槍砲彈藥刀械管制條例案件，經檢察官提起公訴
（95年度偵字第27572 號），本院判決如下：
    主    文
丙○○未經許可，持有可發射子彈具有殺傷力之改造手槍，累犯
，處有期徒刑年肆月，併科罰金新臺幣拾萬元，罰金如易服勞
役，以新臺幣壹仟元折算壹日。扣案如附表編號一所示之改造手
槍，沒收。
    事    實
一、丙○○前於民國91年間因施用毒品案件，經本院以91年度訴
    字第3269號判決判處有期徒刑8 月，上訴後於臺灣高等法院
    高雄分院（92年度上訴字第914 號）撤回上訴而告確定；再
    因施用第一、二級毒品案件，經本院以93年度訴字第1164號
    判決分別判處有期徒刑9 月及3 月，應執行有期徒刑10月確
    定，上開3 罪合併執行，於93年4 月1 日入監執行，94年5
    月24日縮刑假釋付保護管束，於94年8 月19日保護管束期滿
    假釋未撤銷視為執行完畢（構成累犯）；又因多次施用毒品
    案件，經本院先後以95年度訴字第1558號、95年度訴字第
    4527號判決，各判處有期徒刑1 年確定，以及有期徒刑8 月
    、8 月、4 月、4 月，經減刑為4 月、4 月、2 月、2 月，
    定應執行刑10月確定（自96年8 月6 日起於臺灣高雄第二監
    獄執行中）。詎仍不知悔改，明知未經中央主管機關許可，
    不得持有可發射子彈具有殺傷力之各式槍砲及子彈，竟仍於
    95 年8月中旬某日，在高雄市○○區○○路與鳳頂路口，向
    真實姓名年籍不詳綽號「鐵仔明」之成年男子以新台幣（下
    同）2 萬元之代價，購得仿WALTHER 廠PPK/S 型半自動改造
    手槍1 把（槍枝管制編號：0000000000）及土造子彈7 顆（
    其中3 顆具有殺傷力，餘則無殺傷力），而非法持有之，並
    於95年中秋節後約1 個月某日，在其高雄縣鳳山市○○路17
    3 號4 樓租屋處陽台對外射擊1 發後，並將剩餘槍彈置放於
    上開租屋處內。嗣於95年10月18日中午12時30分許，警方在
    其上開租屋處前，見其形跡可疑上前盤查，丙○○因未帶證
    件主動帶同員警前往該租屋處欲取出證件，警方經其同意後
    搜索該處，當場查獲上開槍枝1 把（含彈匣1 個）及子彈6
    顆、試射完彈殼1 顆，而查悉上情。
二、案經高雄縣政府警察局鳳山分局移送臺灣高雄地方法院檢察
    署檢察官偵查起訴。
    理    由
壹、證據能力部分：
一、按鑑定人由審判長、受命法官或檢察官就下列之人選任一人
    或數人充之：一、就鑑定事項有特別知識經驗者。二、經政
    府機關委任有鑑定職務者。再鑑定之經過及其結果，應命鑑
    定人以言詞或書面報告。鑑定人有數人時，得使其共同報告
    之。但意見不同者，應使其各別報告。以書面報告者，於必
    要時得使其以言詞說明。刑事訴訟法第198 條、第206 條分
    別定有明文。卷附之內政部警政署刑事警察局（下稱刑事警
    察局）96年1 月17日第0000000000號鑑定函，係就本院將扣
    案如附表編號2 之子彈（原有7 顆經被告自行擊發1 顆，經
    第1 次鑑定試射2 顆後）其中4 顆囑託試射擊發鑑定之結果
    ，該局所出具之鑑定書面報告，依前揭法律規定，自具有證
    據能力。
二、次卷附之刑事警察局95年11月6 日之刑鑑字第0950158127號
    鑑定書（附照片5 紙）、高雄縣政府警察局搜索扣押筆錄、
    扣押物品收據及目錄表、槍枝初步檢視報告表、扣押槍彈清
    單（槍保字第342 號）各1 份等資料，均屬被告以外之人於
    審判外之書面陳述，公訴人、被告及辯護人均於本院審判時
    表示同意作為本案之證據等語（參本院卷第106 、107 、12
    2 頁），本院審酌該等書面陳述作成之情形均屬正常，並無
    任何違反法定程序或不當之情形，且與待證事實有關聯性，
    認適當作為證據，依刑事訴訟法第159 條之5 第1 項規定，
    上開書面陳述均具有證據能力。
三、又卷附之查獲照片5 紙、扣案槍彈照片8 紙（參警卷第15、
    16、19、20頁），係傳達照相當時現場情況，而透過照片傳
    達情形與現場實況在內容上之一致性，透過機械之正確性加
    以保障，即照片並不存在人對現實情形之知覺、記憶所經常
    發生的表現錯誤，是認照片之性質係非供述證據，並無傳聞
    法則之適用，且亦別無證據證明上開蒐證照片有經偽造、變
    造或不法之情形，自有證據能力。
貳、實體部分：
一、上揭事實，業據被告丙○○於本院審理中坦承不諱，並有高
    雄縣政府警察局搜索扣押筆錄、扣押物品收據及目錄表、槍
    枝初步檢視報告表、扣押槍彈清單（槍保字第342 號）各1
    份、查獲照片5 紙、扣案槍枝照片8 紙在卷足佐。再扣案之
    槍彈經送鑑定結果：(1)如附表編號1 所示之手槍1 支（含彈
    匣1 個，槍枝管制編號：0000000000），認係仿WALTHER 廠
    PPK/S 型半自動手槍製造之槍枝，換裝土造金屬槍管而成之
    改造手槍，機械性能良好，可擊發適用子彈，認具殺傷力；
    (2)如附表編號2 所示之土造子彈7 顆，除被告持有後已先擊
    發1 顆，有剩餘彈殼1 顆可資佐證，堪認具有殺傷力外，剩
    餘扣案6 顆經送鑑定結果，認均係直徑約8.04mm金屬彈頭，
    其中採樣2 顆試射（剩餘4 顆），1 顆可擊發，認具殺傷力
    ；另1 顆無法擊發，認不具有殺傷力；經本院再將其餘4 顆
    送擊發鑑定結果，其中1 顆可擊發，認具殺傷力，其餘3 顆
    無法擊發，認不具殺傷力（合計3 顆具殺傷力，另4 顆不具
    殺傷力），有上開刑事警察局95年11月6 日鑑定書（附照片
    5 紙）、96年1 月17日鑑定函各1 份在卷可稽，且有扣案槍
    枝、子彈、彈殼查獲照片5 紙、槍彈照片8 紙在卷可憑。足
    徵被告上開自白，核與卷內積極事證相符，堪予採信。是被
    告確係未經許可，持有具殺傷力之改造手槍1 把及土造子彈
    3 顆，事證明確，犯行堪以認定。
二、本件被告丙○○無故持有改造手槍1 把、具殺傷力土造子彈
    3 顆，核其所為，係犯槍砲彈藥刀械管制條例第8 條第4 項
    之未經許可持有改造手槍罪、同條例第12條第4 項之未經許
    可持有子彈罪。被告以一行為同時持有改造手槍、子彈，而
    觸犯未經許可持有改造手槍、未經許可持有子彈二罪，為想
    像競合犯，依刑法第55條前段規定，應從一重之同條例第8
    條第4 項之未經許可持有改造手槍罪處斷。再被告無故持有
    之土造子彈原為7 顆，除扣案6 顆中之2 顆具殺傷力外，另
    1 顆已先經被告自行擊發，雖未經檢察官起訴意旨敘明，惟
    此部分與經起訴無故持有具殺傷力子彈2 顆部分為同一基本
    犯罪事實，具實質上一罪關係，為起訴效力所及，本院自應
    併予審究，合予敘明。又被告前有如事實欄所示論罪科刑及
    執行之前科紀錄，有台灣高等法院被告前案紀錄表1 份在卷
    足參，其於有期徒刑執行完畢後5 年以內再故意犯本件有期
    徒刑以上之罪，構成累犯，依刑法第47條第1 項規定，應予
    加重其刑。爰審酌被告非法持有改造手槍1 支、具殺傷力之
    子彈3 顆，對於他人安全及社會治安危害頗鉅，實有不該，
    如經冒然持以犯案，對於他人生命、身體、健康所生之危害
    ，後果不堪設想，惡性仍重，且係累犯，惟念其於犯後坦承
    犯行，態度尚可，且被告警詢學歷國中肄業、家境勉持；暨
    其犯罪之動機、目的、手段、持有槍彈數量非鉅等一切情狀
    ，量處如主文所示之刑，並就併科罰金部分，依刑法第42條
    第3 項前段，諭知易服勞役之折算標準以新台幣1 千元折算
    1 日，以資懲儆。
三、又刑法第59條規定之酌量減輕其刑，必於犯罪之情狀，在客
    觀上足以引起一般人同情，認為即予宣告法定最低度刑期，
    猶嫌過重者，始有其適用，至於被告有無前科，素行是否端
    正，家庭成員狀況等情狀，僅可為法定刑內從輕科刑之標準
    ，不得據為酌量減輕之理由（參最高法院51年度台上字第
    899 號判例意旨）。本件指定辯護人雖以被告犯後坦承犯行
    ，係因好奇而持有上開槍彈，並未用以傷人，學歷僅國小畢
    業，另有中度肢障之父親賴其扶養，請求予以酌減其刑等語
    ，惟被告本案係未經許可持有改造手槍及土造子彈之情形，
    對社會治安構成潛在之高度危險性，本院已依刑法第57條各
    款規定予以審酌後量刑，而其持有上開槍彈數量、情節非輕
    ，要無何在客觀上足以引起一般人同情，認為即予宣告法定
    最低度刑期，猶嫌過重之可言，自無依刑法第59條酌減其刑
    之事由，併此敘明。另被告本件犯罪時間雖在中華民國九十
    六年罪犯減刑條例所定基準日96年4 月24日以前，惟其宣告
    刑已逾有期徒刑1 年6 月，依上開減刑條例第3 條第1 項第
    4 款規定，不予減刑，併此敘明。
四、扣案之具有殺傷力如附表編號1 所示之改造手槍1 把（含彈
    匣1 個，槍枝管制編號：00000000000） ，經鑑定結果，確
    屬槍砲彈藥刀械管制條例所列管之違禁物，依刑法第38條第
    1 項第1 款規定，不問屬於犯人與否，併應宣告沒收。至如
    附表編號2 所示子彈7 顆，除已先擊發1 顆，剩彈殼1 顆外
    ，扣案6 顆其中2 顆具殺傷力，另4 顆則屬無殺傷力，經2
    次送驗已全部試射用罄，均已不具殺傷力，有如上述，從而
    ，檢察官請求就另4 顆併予宣告沒收等語，尚有誤會，是爰
    不另為沒收之諭知。
五、至檢察官起訴意旨認被告於事實欄所示之時地，就扣案之土
    造子彈6 顆，除其中經送鑑定之子彈2 顆外，另4 顆均具有
    殺傷力，因認被告此部分仍涉犯槍炮彈藥刀械管制條例第12
    條第4 項之未經許可持有子彈罪嫌等語。起訴意旨認被告有
    此部分持有之犯行，無非以被告偵查中自白、上開刑事警察
    局95年11月6 日之刑鑑字第0950158127號鑑定書（附照片5
    紙）1 份，資為論據。惟查：扣案子彈6 顆，第1 次經警送
    鑑定採樣2 顆試射結果，1 顆可擊發，認具殺傷力；另1 顆
    無法擊發，認不具有殺傷力；經本院再將另4 顆送鑑定結果
    ，其中1 顆可擊發，認具殺傷力，其餘3 顆無法擊發，認不
    具殺傷力，則合計2 顆具殺傷力，共4 顆不具殺傷力，有上
    開刑事警察局95年11月6 日鑑定書、96年1 月17日鑑定函各
    1 份在卷比對可稽；且本院已就上開已擊發、試射具殺傷力
    之3 顆予以論罪科刑，有如前述，而就其餘4 顆無發擊發、
    不具殺傷力之部分，被告雖於偵訊中自白持有，惟就該4 顆
    子彈有無殺傷力一節並無自白可言，且無其他積極證據足堪
    佐證。此外，復查無其他積極證據足認被告有何此部分指訴
    之犯行，是被告本件除上開論罪部分（無故持有具殺傷力子
    彈3 顆）外，此部分尚不能證明被告犯罪，惟依檢察官起訴
    意旨，亦認被告就此持有子彈4 顆犯行部分，如經成立犯罪
    ，亦與其上開未經許可持有改造手槍、具有殺傷力之子彈（
    3 顆）經本院論罪部分（犯槍炮彈藥刀械管制條例第8 條第
    4 項、第12條第4 項之罪）間，與非法持有具殺傷力子彈之
    犯行有實質上一罪關係，而與非法持有改造手槍部分，成立
    想像競合犯，爰不另為無罪之諭知，附此敘明。
據上論斷，應依刑事訴訟法第299 條第1 項前段，槍砲彈藥刀械
管制條例第8 條第4 項、第12條第4 項，刑法第11條前段、第55
條、第47條第1 項、第42條第3 項前段、第38條第1 項第1 款，
判決如主文。
本案經檢察官甲○○到庭執行職務。
中　　華　　民　　國　　96　　年　　10　　月　　16　　日
                  刑事第三庭  審判長法　官  蔡國卿
                                    法  官  何佩陵
                                    法　官  李昆南
以上正本證明與原本無異。
如不服本判決，應於判決送達後10日內，向本院提出上訴狀。
中　　華　　民　　國　　96　　年　　10　　月　　16　　日
                                    書記官  黃美玲
附表：（改造槍枝、子彈）
┌──┬────┬──────────┬─────┬───────┐
│編號│槍彈種類│型        式        │鑑定結果  │ 備  註       │
│    │        │                    │          │              │
├──┼────┼──────────┼─────┼───────┤
│1.  │改造手槍│係仿WALTHER 廠PPK/S │認具殺傷力│違禁物，依刑法│
│    │1 把（含│型半自動手槍製造，換│          │第38條第1 項第│
│    │彈匣1 個│裝土造金屬槍管而成之│          │1 款規定，應予│
│    │槍枝管制│改造手槍，機械性能良│          │沒收。        │
│    │編號：11│好，可擊發適用子彈。│          │              │
│    │00000000│                    │          │              │
│    │）      │                    │          │              │
├──┼────┼──────────┼─────┼───────┤
│2.  │土造子彈│直徑約8.04mm金屬彈頭│其中共3 顆│被告自行擊發1 │
│    │7顆     │                    │具殺傷力，│顆，剩餘6 顆送│
│    │        │                    │餘4 顆認不│鑑定後，業經全│
│    │        │                    │具殺傷力。│部試射用罄，均│
│    │        │                    │          │不予宣告沒收。│
└──┴────┴──────────┴─────┴───────┘
附錄本判決論罪之法條：
槍砲彈藥刀械管制條例第8 條第4項：
未經許可，持有、寄藏或意圖販賣而陳列第一項所列槍枝者，處
3年以上10年以下有期徒刑，併科新臺幣7百萬元以下罰金。
槍砲彈藥刀械管制條例第12條
未經許可，持有、寄藏或意圖販賣而陳列子彈者，處5年以下有
期徒刑，併科新台幣 300 萬元以下罰金。
